臺灣板橋地方法院刑事判決　　　　　　　96年度訴字第3680號
公　訴　人　臺灣板橋地方法院檢察署檢察官
被　　　告　甲○○
　　　　　　　　　　(現因另案於臺灣臺北監獄執行中)
上列被告因違反毒品危害防制條例案件，經檢察官提起公訴（九
十六年度毒偵字第六九○三號），被告就被訴事實為有罪陳述，
本院改行簡式審判程序審理，判決如下：
    主  文
甲○○施用第一級毒品，處有期徒刑拾月，扣案第一級毒品海洛
因（毒品驗餘毛重壹點陸柒伍公克）、已吸食過摻有海洛因之香
菸壹支（內含海洛因無法分離），均沒收銷燬之，毒品外包裝袋
貳個、供施用毒品之注射針筒支，均沒收之；又施用第二級毒
品，處有期徒刑伍月。應執行有期徒刑壹年，扣案第一級毒品海
洛因（毒品驗餘毛重壹點陸柒伍公克）、已吸食過摻有海洛因之
香菸壹支（內含海洛因無法分離），均沒收銷燬之，毒品外包裝
袋貳個、供施用毒品之注射針筒支，均沒收之。
    事  實
一、甲○○前因施用毒品案件，於民國八十八年四月二十三日經
　　臺灣臺北地方法院以八十八年度毒聲字第九五五號裁定送觀
　　察、勒戒後，認無繼續施用毒品之傾向，業經臺灣臺北地方
    法院檢察署檢察官於同年十二月三十一日以八十八年度毒偵
　　緝字第一五○號為不起訴之處分確定，又因施用毒品案件，
　　於八十九年六月十五日經同院以八十九年度毒聲字第一四七
    二號裁定送觀察、勒戒後，認有繼續施用毒品之傾向，經同
  　署檢察官聲請強制戒治，該院再於八十九年七月十七日以八
    十九年度毒聲字第一七二八號裁定送戒治處所施以強制戒治
    ，至九十年一月十七日停止戒治出所；同案經臺灣臺北地方
    法院以八十九年度易字第一六五八號判處有期徒刑八月確定
    。於停止戒治之期間，再因施用第一級、第二級毒品案件，
    經本院於九十一年五月二十四日以九十一年度訴字第七一九
    號判處有期徒刑八月、六月，應執行有期徒刑一年確定，同
    案經本院裁定送強制戒治，並繼續執行強制戒治至九十二年
    四月二十日期滿出所，上揭罪名與其轉讓第二級毒品罪，於
    八十九年十一月七日經臺灣臺北地方法院以八十九年度訴字
    第一一二○號判決判處之有期徒刑二年確定之案件，定其應
    執行刑為三年七月，接續執行有期徒刑，於九十五年一月十
    二日假釋出獄，再因施用毒品案件經臺灣臺北地方法院於九
    十六年四月三十日以九十六年度易字第一○○號判決判處有
    期徒刑十月，減刑為有期徒刑五月確定，上揭假釋經撤銷，
    執行餘刑八月又二十五日，已於九十六年十月二十四日入監
    執行。詎仍不知悔改，復基於施用第一級毒品海洛因、第二
    級毒品甲基安非他命之犯意，於九十六年九月六日凌晨某時
    ，在友人臺北縣三峽鎮○○路二六○號十一樓之一住處內，
    分別以注射針筒施打之方式施用海洛因一次；再以吸食器燒
    烤之方式 (吸食器為友人所有)， 施用甲基安非他命一次。
    嗣為警於九十六年九月六日下午五時許，在上址查獲，並扣
    得甲○○所有用餘之海洛因二小包（毒品驗餘毛重一．六七
    五公克）、供施用毒品之注射針筒三支、已吸食過摻有海洛
    因之香菸一支等物。
二、案經臺北縣政府警察局新店分局移送臺灣板橋地方法院檢察
    署檢察官偵查起訴，本院改行簡式審判程序審理。
    理  由
一、訊據被告甲○○對於上揭施用第一級毒品海洛因、第二級毒
    品甲基安非他命之犯行坦承不諱。被告為警查獲時所採之尿
    液，分別以ＥＩＡ酵素免疫分析法初驗、ＧＣ／ＭＳ氣相層
    析質譜儀法確認複驗後，均呈鴉片類、安非他命類之陽性反
    應，此有臺灣檢驗科技股份有限公司濫用藥物尿液檢驗中心
    九十六年九月二十七日檢驗報告書一紙（見偵卷第七十六頁
    ）附卷足考，扣案之白色結晶物二包，經檢驗結果，內含海
    洛因成份，驗餘毒品毛重一．六七五公克，有臺灣檢驗科技
    股份有限公司濫用藥物檢驗報告書一紙可查，復有扣案之供
    施用毒品之注射針筒三支、已吸食過摻有海洛因之香菸一支
    等物足供佐證。被告前因施用毒品案件，於八十八年四月二
    十三日經臺灣臺北地方法院以八十八年度毒聲字第九五五號
    裁定送觀察、勒戒後，認無繼續施用毒品之傾向，業經臺灣
    臺北地方法院檢察署檢察官於同年十二月三十一日以八十八
    年度毒偵緝字第一五○號為不起訴之處分確定，又因施用毒
    品案件，於八十九年六月十五日經同院以八十九年度毒聲字
    第一四七二號裁定送觀察、勒戒後，認有繼續施用毒品之傾
    向，經同署檢察官聲請強制戒治，該院再於八十九年七月十
    七日以八十九年度毒聲字第一七二八號裁定送戒治處所施以
    強制戒治，至九十年一月十七日停止戒治出所；同案經臺灣
    臺北地方法院以八十九年度易字第一六五八號判處有期徒刑
    八月確定。於停止戒治之期間，再因施用第一級、第二級毒
    品案件，經本院於九十一年五月二十四日以九十一年度訴字
    第七一九號判處有期徒刑八月、六月，應執行有期徒刑一年
    確定，同案經本院裁定送強制戒治，並繼續執行強制戒治至
    九十二年四月二十日期滿出所，被告於強制戒治期滿執行完
    畢釋放後之五年內，再犯本件施用毒品罪，於毒品危害防制
    條例第二十三條第二項有關起訴之規定相合。其出於自由意
    志之自白與事實相符，事證明確，犯行堪以認定，應依法論
    科。
二、被告於上揭強制戒治執行完畢釋放後，五年內犯本件施用毒
    品之犯行，核其施用第一級毒品海洛因，所為係犯毒品危害
    防制條例第十條第一項之施用第一級毒品罪；被告施用第二
    級毒品甲基安非他命，所為係犯同條例第十條第二項之施用
    第二級毒品罪。其施用前後非法持有海洛因、甲基安非他命
    之行為，為施用毒品之當然手段，應為施用毒品之行為所吸
    收，均不另論罪。被告所犯上揭施用第一級毒品、第二級毒
    品罪，犯意各別，行為互殊，應予分論併罰。爰審酌被告屢
    次施用毒品而不思悔改，品行不端，意志力薄弱，其施用毒
    品經強制戒治後，仍無法斷絕施用毒品惡習，若非將其處以
    較長之刑期，與社會上毒品來源隔離，使其能深自反省，斷
    絕與毒品之接觸，不足以改正施用毒品惡習，並懲所犯及被
    告犯罪後對於施用毒品之犯行，已經坦承，態度良好等一切
    情狀，分別量處如主文所示之刑，以資懲儆，並定其應執行
    之刑。末查，扣案施用所餘之海洛因（毒品驗餘毛重一．六
    七五公克）、已吸食過摻有海洛因之香菸一支等物（內含海
    洛因無法分離，業據被告供明在卷），為查獲之毒品，不問
    屬於犯人與否，均應依毒品危害防制條例第十八條第一項前
    段之規定，沒收銷燬之；至於毒品外包裝袋二個、供施用毒
    品之注射針筒三支，則係被告所有供施用毒品所用之物，業
    據被告於本院審理時供承在卷，爰依刑法第三十八條第一項
    第二款之規定，沒收之。
據上論斷，應依刑事訴訟法第二百七十三條之一第一項、第二百
九十九條第一項前段，毒品危害防制條例第十條第一項、第二項
、第十八條第一項前段，刑法第十一條前段、第五十一條第五款
第三十八條第一項第二款，判決如主文。
本案經檢察官馬中人到庭執行職務
中　　華　　民　　國　　96　　年　　11　　月　　30　　日
                  臺灣板橋地方法院刑事第十八庭
                                法　官  王綽光
以上正本證明與原本無異
如不服本判決應於送達後10日內向本院提出上訴狀（應附具理由
及繕本）
                                書記官　許清秋
中　　華　　民　　國　　96　　年　　12　　月　　3 　　日
附錄本案論罪科刑法條全文：
毒品危害防制條例第10條
施用第一級毒品者，處 6 月以上 5 年以下有期徒刑。
施用第二級毒品者，處 3 年以下有期徒刑。
